【裁判字號】    99,交易,92
【裁判日期】    990415
【裁判案由】    過失傷害
【裁判全文】
臺灣臺中地方法院宣示判決筆錄      99年度交易字第92號
公  訴  人  臺灣臺中地方法院檢察署檢察官
被      告  丙○○
上列被告因過失重傷害案件，經檢察官提起公訴（98年度偵字第
14822號、98年度偵字第15231號），本院依法獨任進行認罪協商
程序，於中華民國99年4月15日下午16時在本院刑事第8法庭宣示
判決，出席職員如下：
                        法  官  洪  俊  誠
                        書記官  蕭  榮  峰
                        通  譯  林  芊  妤
審判長起立朗讀判決主文、犯罪事實要旨、處罰條文、附記事項
，及告以上訴限制、期間並提出上訴狀之法院，且諭知記載其內
容：
一、主文：
    丙○○因過失傷害人致重傷，處有期徒刑伍月，如易科罰金
    ，以新臺幣壹仟元折算壹日，緩刑伍年，並應依如附件所示
    本院九十九年度司中調字第七四五號調解程序筆錄所示內容
    履行賠償義務。
二、犯罪事實要旨：丙○○於民國（下同）98年1月22日上午6時
    許，無照駕駛車牌號碼H5-1255號自小客車，搭載李嘉彰（
    頂替部分，另經臺灣臺中地方法院檢察署檢察官聲請簡易判
    決處刑），沿臺中縣大里市○○路往德芳南路方向行駛，於
    同日6時55分許，途經元堤路1段與德芳南路交岔之無號誌岔
    路口時，本應注意車前狀況及少線道車應暫停讓多線道車先
    行，並隨時採取必要之安全措施，以免發生碰撞之危險，而
    依當時天候晴、日間自然光線、乾燥無缺陷路面等情狀，亦
    無不能注意之情事，竟疏未注意及此，未暫停讓左方多線道
    駛來、由甲○○所騎乘車牌號碼RM5-036號之機車先行，而
    貿然駛入前方多線道之車道內，因而撞擊甲○○所騎乘之前
    開機車，致甲○○當場人車倒地，受有急性硬腦膜下血腫等
    傷害，經住院開刀治療後仍持續昏迷，而呈現無意識反應之
    植物人狀態，並經本院以98年度禁字第316號裁定宣告禁治
    產而受有重大難治之傷害。案經臺灣臺中地方法院檢察署檢
    察官指定代行告訴人乙○○（即甲○○之姐）訴請臺灣臺中
    地方法院檢察署檢察官偵查起訴。
三、處罰條文：
    刑事訴訟法第二百九十九條第一項前段、第二百八十四條之
    一、刑法第二百八十四條第一項後段、第四十一條第一項前
    段、第七十四條第一項第一款、第二項第三款、道路交通管
    理處罰條例第八十六條第一項、刑法施行法第一條之一第一
    項、第二項前段。
四、附記事項：
    查被告前未曾因故意犯罪受有期徒刑以上刑之宣告，此有臺
    灣高等法院被告前案紀錄表、臺灣臺中地方法院檢察署刑案
    資料查註紀錄表各1份在卷可按，其因一時失慮，致罹刑章
    ，業已坦承犯行，深具悔意，並與被害人成立調解，有本院
    99年度司中調字第745號調解程序筆錄1份在卷可按，衡其經
    此次懲處後當知警惕，應無再犯之虞，本院認其所受宣告之
    刑，以暫不執行為適當，併予宣告緩刑5年，以勵自新。又
    緩刑宣告，得斟酌情形，命犯罪行為人向被害人支付相當數
    額之財產或非財產上之損害賠償，為刑法第74條第2項第3款
    定有明文。本院斟酌上開被害人之權益，並給予被告自新機
    會，認於被告緩刑期間，課予依前開調解內容履行之負擔，
    應屬適當，爰併命被告應依如附件所示本院99年度司中調字
    第745號調解程序筆錄所示內容履行賠償義務，被告爾後如
    有違反該調解程序筆錄內容情事，足認宣告緩刑難收預期效
    果時，上開被害人得向檢察官陳報，而由檢察官斟酌情節，
    依法聲請法院撤銷緩刑，併此敘明。
五、協商判決除有刑事訴訟法第四百五十五條之四第一項第一款
    於本訊問程序終結前，被告撤銷協商合意或檢察官撤回協商
    聲請者；第二款被告協商之意思非出於自由意志者；第四款
    被告所犯之罪非第四百五十五條之二第一項所定得以聲請協
    商判決者；第六款被告有其他較重之裁判上一罪之犯罪事實
    者；第七款法院認應諭知免刑或免訴、不受理者情形之一，
    及違反同條第二項「法院應於協商合意範圍內為判決；法院
    為協商判決所科之刑，以宣告緩刑或二年以下有期徒刑、拘
    役或罰金為限」之規定者外，不得上訴。
六、本件如得上訴，而如不服本件判決，得自收受宣示判決筆錄
    送達之日起十日內，向本院提出上訴書狀，上訴於第二審法
    院。
中    華    民    國    99    年    4     月    15    日
                        臺灣臺中地方法院刑事第八庭
                                書記官  蕭  榮  峰
                                法  官  洪  俊  誠
上正本證明與原本無異
                                書記官  蕭  榮  峰
中    華    民    國    99    年    4     月    15    日
附錄論罪科刑實體法條文：
刑法第284條（過失傷害罪）：
因過失傷害人者，處6月以下有期徒刑、拘役或5百元以下罰金，
致重傷者，處1年以下有期徒刑、拘役或5百元以下罰金。
（罰金部份業經刑法施行法第一條之一第二項前段提高30倍為新
台幣1萬5千元）
從事業務之人，因業務上之過失傷害人者，處 1 年以下有期徒
刑、拘役或 1 千元以下罰金，致重傷者，處 3 年以下有期徒刑
、拘役或2千元以下罰金。
（罰金部份業經刑法施行法第一條之一第二項前段提高30倍為新
台幣6萬元）
刑法施行法第一之一條（95年06月14日修正）：
中華民國九十四年一月七日刑法修正施行後，刑法分則編所定罰
金之貨幣單位為新臺幣。
九十四年一月七日刑法修正時，刑法分則編未修正之條文定有罰
金者，自九十四年一月七日刑法修正施行後，就其所定數額提高
為三十倍。但七十二年六月二十六日至九十四年一月七日新增或
修正之條文，就其所定數額提高為三倍。

司法院資訊處製作；財團法人民間司法改革基金會備份。
